【裁判字號】    95,訴緝,40
【裁判日期】    950331
【裁判案由】    槍砲彈藥刀械管制
【裁判全文】
臺灣板橋地方法院刑事判決              95年度訴緝字第40號
聲  請  人  臺灣板橋地方法院檢察署檢察官
被      告  甲○○
                    （現在台灣台北看守所附設勒戒所觀察勒
                    戒中）
上列被告因違反槍砲彈藥刀械管制條例案件，經檢察官聲請簡易
判決處刑（九十三年度核退偵字第五一四號），本院認為不宜以
簡易判決處分，改依通常訴訟程序審理。被告於本院準備程序中
就被訴事實為有罪之陳述，經告知被告簡式審判程序之旨，並聽
取當事人之意見後，合議庭裁定由受命法官獨任進行簡式審判程
序，判決如下：
    主  文
甲○○未經許可，寄藏可發射子彈具有殺傷力之改造手槍，處有
期徒刑壹年肆月，併科罰金新臺幣捌萬元，罰金如易服勞役以新
臺幣玖佰元即銀元參佰元折算壹日。
扣案之改造手槍（含彈匣壹個，槍枝管制編號00000000
00號）壹支沒收。
    事  實
一、甲○○前於民國八十五年間，因違反懲治盜匪條例等案件，
    經臺灣高等法院於八十七年十二月十六日以八十七年度重上
    更三字第一二八號判決，判處有期徒刑十二年，褫奪公權五
    年確定，入監服刑後於九十一年六月三日假釋出監，假釋期
    間付保護管束（保護管束期滿日期原為九十七年二月十七日
    ，惟假釋經撤銷，殘刑尚未執行）。詎仍不知悔改，明知其
    友人綽號「阿全」而真實姓名年籍不詳之成年男子所持有可
    擊發子彈具殺傷力之仿WALTHER 廠PPK/S 型半自動手槍製
    造之玩具手槍換裝土造金屬槍管而成之改造手槍一支（含彈
    匣一個，槍枝管制編號0000000000號），係槍砲
    彈藥刀械管制條例管制之違禁物，非經中央主管機關許可，
    不得寄藏或持有，竟基於寄藏改造手槍之犯意，於九十三年
    二月間某日，在其台北縣三重市○○街七十七號二樓住處，
    受「阿全」所託代為保管上開槍枝，且將之藏置在上開住處
    內而持有之。嗣於九十三年三月十八日下午四時許，為警持
    本院搜索票至台北縣三重市○○街七十七號二樓住處查獲，
    並扣得前開改造手槍一枝（含彈匣一個）。
二、案經臺北市政府警察局中正第一分局報告臺灣板橋地方法院
    檢察署檢察官偵查起訴。
    理  由
一、按依刑事訴訟法第二百八十四條之一之規定，除簡式審判程
    序及簡易程序案件外，第一審應行合議審判，復依同法第二
    百七十三條之一第一項之規定，除被告所犯為死刑、無期徒
    刑、最輕本刑為三年以上有期徒刑之罪或高等法院管轄第一
    審案件者外，於第一次審判期日前之準備程序進行中，被告
    先就被訴事實為有罪之陳述時，審判長得告知被告簡式審判
    程序之旨，並聽取當事人、代理人、辯護人及輔佐人之意見
    後，裁定進行簡式審判程序。查被告甲○○寄藏具殺傷力之
    改造手槍一支之犯行，其行為後法律業已修正，經比較新舊
    法，係犯修正前槍砲彈藥刀械管制條例第十一條第四項之罪
    （詳如後述），所犯係死刑、無期徒刑、最輕本刑為三年以
    上有期徒刑以外之罪，尚非最輕本刑為三年以上有期徒刑之
    強制辯護案件，且被告於準備程序中就被訴事實為有罪之陳
    述，經法官告知簡式審判程序之旨，並聽取公訴人、被告之
    意見後，業經本院合議庭依上開規定裁定由受命法官獨任進
    行簡式審判程序，合先敘明。
二、訊據被告甲○○對於前揭時、地非法寄藏上揭具殺傷力改造
    手槍一支之事實坦承不諱，復有台北市政府警察局中正第一
    分局搜索扣押筆錄、扣押物品目錄表各一紙在卷可稽〔見九
    十三年度核退偵字第五一四號偵查卷第二十一、二十三頁〕
    ，及上開改造玩具手槍一支（含彈匣一個）扣案可資佐證。
    又扣案之上開改造玩具手槍一支（含彈匣一個，槍枝管制
    編號：0000000000號）經鑑驗結果，係由仿 WAL
    THER 廠 PPK/S 型半自動手槍製造之玩具手槍換裝土造金屬
    槍管而成之改造手槍，機械性能良好，可擊發適用之子彈，
    認具殺傷力，有內政部警政署刑事警察局九十三年四月一日
    刑鑑字第０九三００六九三九九號槍彈鑑定書在卷可按。是
    本案事證明確，被告上開犯行堪以認定，應予依法論科。
三、查被告行為後，槍砲彈藥刀械管制條例業於九十四年一月二
    十六日經總統令修正公布，於同年月二十八日生效，將原第
    十一條刪除，原第十一條第四項移併入現行該條例第八條第
    四項，並將原法定刑「處一年以上七年以下有期徒刑，併科
    新台幣七百萬元以下罰金」，提高為「處三年以上十年以下
    有期徒刑，併科新台幣七百萬元以下罰金」，經比較新舊法
    結果，被告所犯寄藏改造手槍犯行，以舊法法定刑較低而有
    利於被告，依刑法第二條第一項但書規定，應適用有利於被
    告之舊法，自應依修正前槍砲彈藥刀械管制條例第十一條第
    四項之未經許可寄藏可發射子彈具有殺傷力之改造手槍罪處
    斷，合先敘明。核被告所為，係犯修正前槍砲彈藥刀械管制
    條例第十一條第四項之未經許可寄藏可發射子彈具有殺傷力
    之改造手槍罪。次按槍砲彈藥刀械管制條例所稱之「寄藏」
    與「持有」，均係將物置於自己實力支配之下，僅寄藏必先
    有他人之持有行為，其保管本身所為之持有，乃係寄藏之當
    然結果，法律上自宜僅就寄藏行為包括之評價，不應另就持
    有予以論罪。檢察官聲請簡易判決處刑書之「證據並所犯法
    條」第二項，雖僅記載被告係犯槍砲彈藥刀械管制條例第四
    十一條第四項之未經許可「持有」可發射子彈罪。惟檢察官
    於犯罪事實欄明確記載被告「收受」並「寄藏」改造手槍一
    支之犯行，是被告「寄藏」改造手槍一支，亦屬起訴範圍之
    內，本院自得依法審究，檢察官聲請簡易判決處刑書所引法
    條項下僅記載「持有」（「寄藏」及「持有」均屬同一條項
    ），自有疏漏，應予更正。再者，被告甲○○前於八十五年
    間，因違反懲治盜匪條例等案件，經臺灣高等法院於八十七
    年八月二十七日以八十七年度重上更三字第一二八號判決，
    判處有期徒刑十二年，褫奪公權五年確定，入監服刑後於九
    十一年六月三日假釋出監，假釋期間付保護管束（保護管束
    期滿日期原為九十七年二月十七日，惟假釋經撤銷，殘刑尚
    未執行），有台灣高等法院被告前案紀錄表一份附卷可稽，
    雖未構成累犯，惟足見其素行不佳，再審酌被告之犯罪動機
    、目的、手段、生活狀況、智識程度，又其未經主管機關許
    可擅自寄藏持有具殺傷力之槍彈，對社會治安顯有危害，兼
    斟酌其寄藏上開改造手槍之時間，且於犯後已知坦承犯行，
    態度尚屬良好等一切情狀，量處如主文所示之刑，並就罰金
    部分諭知易服勞役之折算標準，以示懲戒。扣案之改造玩具
    手槍一枝（含彈匣一個，槍枝管制編號：00000000
    00號），具有殺傷力，屬違禁物，應依刑法第三十八條第
    一項第一款之規定宣告沒收。
據上論斷，應依刑事訴訟法第二百九十九條第一項前段，修正前
槍砲彈藥刀械管制條例第十一條第四項，刑法第十一條前段、第
二條第一項但書、第五十五條、第四十二條第二項、第三十八條
第一項第一款，罰金罰鍰提高標準條例第二條，現行法規所定貨
幣單位折算新臺幣條例第二條，判決如主文。
本案經檢察官曾文鐘到庭執行職務。
中    華    民    國    95    年    3     月    31    日
                        刑事第十庭  法  官  侯志融
以上正本證明與原本無異
如不服本判決應於送達後十日內向本院提出上訴狀
                                    書記官  張玉如
中    華    民    國    95    年    3     月    31    日
附錄本案論罪科刑法條全文：
修正前槍砲彈藥刀械管制條例第十一條：
未經許可，製造、販賣或運輸第四條第一項第一款所稱其他可發
射金屬或子彈具有殺傷力之各式槍砲者，處五年以上有期徒刑，
併科新臺幣一千萬元以下罰金。
未經許可，轉讓、出租或出借前項所列槍砲者，處三年以上十年
以下有期徒刑，併科新臺幣七百萬元以下罰金。
意圖供自己或他人犯罪之用，而犯前二項之罪者，處無期徒刑或
七年以上有期徒刑，併科新臺幣一千萬元以下罰金。
未經許可，持有、寄藏或意圖販賣而陳列第一項所列槍砲者，處
一年以上七年以下有期徒刑，併科新臺幣七百萬元以下罰金。
第一項至第三項之未遂犯罰之。


司法院資訊處製作；財團法人民間司法改革基金會備份。
